臺灣高雄地方法院刑事判決　　　　　　　95年度訴字第3293號
公　訴　人　臺灣高雄地方法院檢察署檢察官
被　　　告　乙○○
上列被告因違反毒品危害防制條例案件，經檢察官提起公訴（95
年度毒偵字第4503號），被告於本院準備程序進行中，就被訴事
實為有罪之陳述，經本院告知簡式審判程序意旨，並聽取公訴人
及被告之意見後，合議裁定由受命法官獨任進行簡式審判程序審
理，本院判決如下：
    主  文
乙○○連續施用第一級毒品，累犯，處有期徒刑捌月；又連續施
用第二級毒品，累犯，處有期徒刑肆月，扣案之甲基安非他命貳
包（分別為驗前淨重零點貳玖公克，驗後淨重零點貳柒公克；驗
前淨重伍點零肆公克，驗後淨重伍點零貳公克），均沒收銷燬之
，扣案之甲基安非他命吸食器貳個，均沒收之。應執行有期徒刑
拾壹月，扣案之甲基安非他命貳包（分別為驗前淨重零點貳玖公
克，驗後淨重零點貳柒公克；驗前淨重伍點零肆公克，驗後淨重
伍點零貳公克），均沒收銷燬之，扣案之甲基安非他命吸食器貳
個，均沒收之。
    事  實
一、乙○○前因違反麻醉藥品管理條例案件，經臺灣高雄地方法
    院以85年度訴字第1253號判決處有期徒刑3 年10月確定，並
    於民國91年7 月16日假釋期滿視為執行完畢。又因施用毒品
    案件，經臺灣高雄地方法院裁定送觀察、勒戒後，認有繼續
    施用毒品傾向，復經本院以91年度毒聲字第5769號裁定令入
    戒治處所施以強制戒治，因無繼續戒治之必要，再經本院以
    92年度毒聲字第620號裁定停止戒治，於92年9月9 日戒治期
    滿，視為戒治完畢，並由臺灣高雄地方法院檢察署檢察官以
    92年度戒毒偵字第833 號為不起訴處分確定。詎其仍未戒除
    毒癮，復於前開強制戒治執行完畢釋放後5 年內，分別基於
    施用第一、二級毒品之概括犯意，自94年3 月間起至95年 4
    月28日上午10時許止，在其位於高雄縣鳳山市○○路52巷70
    弄24號之住處房間內，以頻繁時約每6 、7 個小時施用1 次
    、通常為1 天施用3 次之頻率，連續施用第一級毒品海洛因
    多次；並在同上時間、地點，以頻繁時約1 天施用1 次、通
    常為1 個月施用4 、5 次之頻率，連續施用第二級毒品甲基
    安非他命多次。嗣於95年4 月28日下午3 時30分許，在高雄
    縣鳳山市○○路52巷70弄口前為警查獲，於其身上扣得第二
    級毒品甲基安非他命1 包，復經其自願同意搜索後，在其前
    開住處扣得甲基安非他命1 包、甲基安非他命吸食器2 個，
    始悉上情。
二、案經高雄市政府警察局苓雅分局報請臺灣高雄地方法院檢察
    署檢察官偵查起訴。
    理  由
一、本件被告乙○○所犯係死刑、無期徒刑、最輕本刑為3 年以
    上有期徒刑以外之罪，其於準備程序中就被訴事實為有罪之
    陳述，經法官告知簡式審判程序之旨，並聽取公訴人、被告
    之意見後，認為適宜由受命法官獨任進行簡式審判程序，依
    刑事訴訟法第273 條之1 第1 項規定，裁定由受命法官獨任
    進行簡式審判程序，合先敘明。
二、訊據被告乙○○對於前揭施用第一級毒品海洛因及第二級毒
    品甲基安非他命之犯行，業於本院審理中坦承不諱，且被告
    於95年4 月28日為警查獲當時所採集之尿液，經送檢驗結果
    ，呈毒品嗎啡及甲基安非他命陽性反應，此有高雄市立凱旋
    醫院濫用藥物尿液檢驗報告A00000000 號、尿液採證代碼對
    照表在卷可稽。又查扣之白色晶體2 包，經送請高雄醫學大
    學附設中和紀念醫院鑑驗結果，確為第二級毒品甲基安非他
    命（分別為驗前淨重0.29公克，驗後淨重0.27公克；驗前淨
    重5.04公克，驗後淨重5.02公克），亦有該醫院0000000 號
    、0000000 號檢驗報告附卷可憑，復有扣案之甲基安非他命
    吸食器2 個足資佐證，並有扣押物品目錄表在卷，足見被告
    之自白與事實相符，自可採為論罪科刑之憑據。此外，被告
    前因施用毒品案件，經臺灣高雄地方法院裁定送觀察、勒戒
    後，認有繼續施用毒品傾向，復經本院以91年度毒聲字第57
    69號裁定令入戒治處所施以強制戒治，因無繼續戒治之必要
    ，再經本院以92年度毒聲字第620 號裁定停止戒治，於92年
    9 月9 日戒治期滿，視為戒治完畢，並由臺灣高雄地方法院
    檢察署檢察官以92年度戒毒偵字第833 號為不起訴處分確定
    等情，亦有臺灣高等法院被告前案紀錄表及臺灣高雄地方法
    院檢察署刑案資料查註紀錄表各1 份附卷可按。本件事證明
    確，被告於強制戒治執行完畢釋放後，5 年內再犯本件施用
    第一級毒品及第二級毒品之犯行，事證明確，自應依法論科
    。
三、新舊法比較適用：
    按94年2 月2 日修正公布後刑法第2 條第1 項規定：「行為
    後法律有變更者，適用行為時之法律。但行為後之法律有利
    於行為人者，適用最有利於行為人之法律」。而此係為規範
    行為後法律變更所生新舊法律比較適用之準據法（最高法院
    95年度第8 次刑事庭會議參照）。經查：本件新舊法比較適
    用之結果如附表所示，經比較之結果應適用被告行為時即94
    年2 月2 日修正公布前之刑法，合先敘明。
四、按海洛因係屬毒品危害防制條例第2 條第2 項第1 款所稱之
    第一級毒品，甲基安非他命為毒品危害防制條例第2 條第2
    項第2 款所稱之第二級毒品，依法均不得施用、持有。核被
    告所為，係犯毒品危害防制條例第10條第1 項之施用第一級
    毒品罪及同條例第10條第2 項之施用第二級毒品罪。其持有
    第一級毒品及第二級毒品，進而施用，持有之犯行應為施用
    之犯行所吸收，均不另論罪。被告先後多次分別施用第一級
    、第二級毒品之犯行，均時間緊接，方法相同，觸犯構成要
    件相同之罪名，顯均係基於概括犯意為之，為連續犯，應分
    依94年2 月2 日修正公布前之刑法第56條之規定，論以一罪
    並加重其刑。又被告前因違反麻醉藥品管理條例案件，經臺
    灣高雄地方法院以85年度訴字第1253號判決處有期徒刑3 年
    10 月 確定，並於民國91年7 月16日假釋期滿視為執行完畢
    乙節，有台灣高雄地方法院檢察署刑案資料查註紀錄表及台
    灣高等法院被告前案紀錄表可按，其於有期徒刑執行完畢後
    5 年以內再犯有期徒刑以上之罪，為累犯，應依94年2 月2
    日修正公布前之刑法第47條規定加重其刑，並依法遞加之。
    被告所犯上開施用海洛因、甲基安非他命二罪間，犯意各別
    ，行為互異，應予分論併罰。爰審酌被告前因施用毒品，經
    強制戒治、論罪科刑後，仍未戒絕毒品，再犯本件施用毒品
    之罪，顯見其戒除毒癮之意志薄弱，惡習未改，惟念及施用
    毒品乃戕害自己身心之行為，尚未損及他人，且其犯後坦認
    犯行，態度良好等一切情狀，各量處如主文所示之刑，並依
    94年2 月2 日修正公布前之刑法第51條第5 款定其應執行之
    刑，以資懲儆。至扣案之甲基安非他命2 包（分別為驗前淨
    重0. 29 公克，驗後淨重0.27公克；驗前淨重5.04公克，驗
    後淨重5.02公克），確係第二級毒品無訛，業如上述，均應
    依毒品危害防制條例第18條第1 項前段規定，宣告沒收銷燬
    之；扣案之甲基安非他命吸食器2 個，為被告所有供本件犯
    罪所用之物，業據被告供明在卷，均應依刑法第38條第1 項
    第2 款規定，宣告沒收之。
據上論斷，應依刑事訴訟法第273 條之1 第1 項、第299 條第1
項前段，毒品危害防制條例第10條第1 項、第2 項、第18條第1
項前段，94年2 月2 日修正公布後之刑法第2 條第1 項前段、修
正公布前之刑法第11條、第56條、第47條、第51條第5 款、第38
條第1項第2款，判決如主文。
本案經檢察官甲○○到庭執行職務。
中　　華　　民　　國　　96　　年　　1 　　月　　26　　日
                  刑事第十一庭  法　官  吳金芳
如不服本判決，應於判決送達後10日內，向本院提出上訴狀。
以上正本證明與原本無異。
中　　華　　民　　國　　96　　年　　1 　　月　　26　　日
                                書記官  劉音利
附表：
┌──┬───────┬────┬────┬────┬────┬────┬──┐
│編號│比較項目      │94年2 月│94年2 月│比較依據│比較理由│比較結果│備考│
│    │              │2 日修正│2 日修正│        │        │何者對行│    │
│    │              │公布前之│公布後之│        │        │為人有利│    │
│    │              │刑法    │刑法    │        │        │        │    │
├──┼───────┼────┼────┼────┼────┼────┼──┤
│1   │累犯          │第47條：│第47條第│94年2 月│被告無論│無特別有│    │
│    │              │受有期徒│1 項：  │2 日修正│新舊法均│利者    │    │
│    │              │刑之執行│受徒刑之│公布後之│構成累犯│        │    │
│    │              │完畢，或│執行完畢│之刑法第│        │        │    │
│    │              │受無期徒│，或一部│2 條第1 │        │        │    │
│    │              │刑或有期│之執行而│項      │        │        │    │
│    │              │徒刑一部│赦免後，│        │        │        │    │
│    │              │之執行而│五年以內│        │        │        │    │
│    │              │赦免後，│故意再犯│        │        │        │    │
│    │              │五年以內│有期徒刑│        │        │        │    │
│    │              │再犯有期│以上之罪│        │        │        │    │
│    │              │徒刑以上│者，為累│        │        │        │    │
│    │              │之罪者，│犯，加重│        │        │        │    │
│    │              │為累犯，│本刑至二│        │        │        │    │
│    │              │加重本刑│分之一。│        │        │        │    │
│    │              │至二分之│        │        │        │        │    │
│    │              │一。    │        │        │        │        │    │
├──┼───────┼────┼────┼────┼────┼────┼──┤
│2   │定應執行刑    │第51條第│第51條第│94年2 月│94年2 月│94年2 月│    │
│    │              │5 款：  │5 款：  │2 日修正│2 日修正│2 日修正│    │
│    │              │宣告多數│宣告多數│公布後之│公布前之│公布前之│    │
│    │              │有期徒刑│有期徒刑│刑法第2 │刑法，其│刑法    │    │
│    │              │者，於各│者，於各│條第1 項│應執行刑│        │    │
│    │              │刑中之最│刑中之最│        │之刑期不│        │    │
│    │              │長期以上│長期以上│        │得逾20年│        │    │
│    │              │，各刑合│，各刑合│        │，對被告│        │    │
│    │              │併之刑期│併之刑期│        │較有利  │        │    │
│    │              │以下，定│以下，定│        │        │        │    │
│    │              │其刑期。│其刑期。│        │        │        │    │
│    │              │但不得逾│但不得逾│        │        │        │    │
│    │              │二十年。│三十年。│        │        │        │    │
│    │              │        │        │        │        │        │    │
├──┼───────┼────┼────┼────┼────┼────┼──┤
│3   │連續犯        │第56條：│第56條：│94年2 月│94年2 月│94年2 月│    │
│    │              │連續數行│刪除。  │2 日修正│2 日修正│2 日修正│    │
│    │              │為而犯同│        │公布前之│公布前之│公布前之│    │
│    │              │一之罪名│        │刑法第2 │刑法，被│刑法    │    │
│    │              │者，以一│        │條第1 項│告應依連│        │    │
│    │              │罪論。但│        │        │續犯以一│        │    │
│    │              │得加重其│        │        │罪論並加│        │    │
│    │              │刑至二分│        │        │重其刑，│        │    │
│    │              │之一。  │        │        │但依修正│        │    │
│    │              │        │        │        │公布後之│        │    │
│    │              │        │        │        │刑法，則│        │    │
│    │              │        │        │        │應論以數│        │    │
│    │              │        │        │        │罪，故應│        │    │
│    │              │        │        │        │以修正公│        │    │
│    │              │        │        │        │布前之刑│        │    │
│    │              │        │        │        │法第56條│        │    │
│    │              │        │        │        │，對被告│        │    │
│    │              │        │        │        │論以連續│        │    │
│    │              │        │        │        │犯對被告│        │    │
├──┼───────┼────┴────┴────┴────┴────┴──┤
│    │綜合比較之結果│行為時法即94年2 月2 日修正公布前之刑法較有利被告      │
└──┴───────┴───────────────────────────┘
附錄本判決論罪法條全文：
毒品危害防制條例第10條：
  施用第一級毒品者，處6月以上5年以下有期徒刑。
  施用第二級毒品者，處3年以下有期徒刑。
